臺灣高等法院刑事裁定
109年度毒抗字第18號
抗  告  人  
即  被  告  鄭閎倢  


上列抗告人即被告因違反毒品危害防制條例案件，不服臺灣桃園
地方法院108年度毒聲字第469號，中華民國109年1月7日裁定（
聲請案號：臺灣桃園地方檢察署108年度毒偵字第4969號），提
起抗告，本院裁定如下：
    主  文
抗告駁回。
    理  由
一、原裁定意旨略以：抗告人即被告（下稱被告）甲○○基於施用
    第二級毒品甲基安非他命之犯意，於民國108年6月6日晚間7
    時許，在桃園市○○區○○街000巷00號風閣汽車旅館內，以將
    內含第二級毒品甲基安非他命之咖啡包沖泡飲用之方式，施
    用第二級毒品甲基安非他命1次之犯行；又其前未曾因施用
    毒品案件經送觀察、勒戒，有本院被告前案紀錄表1紙在卷
    可按，爰依毒品危害防制條例第20條第1項及觀察勒戒處分
    執行條例第3條第1項之規定，裁定被告應送勒戒處所觀察、
    勒戒。
二、抗告意旨略以：被告在楊梅分局驗尿時，僅呈第三級毒品反
    應，完全沒有第二級毒品反應，惟裁定書卻記載被告之尿液
    經檢驗後呈第二級毒品反應，故被告不服，請求撤銷原裁定
    等語。
三、按犯毒品危害防制條例第10條之罪者，檢察官應聲請法院裁
    定，或少年法院（地方法院少年法庭）應先裁定，令被告或
    少年入勒戒處所觀察、勒戒，其期間不得逾2月，毒品危害
    防制條例第20條第1項定有明文。經查，被告有施用第二級
    毒品之事實，且其未曾有因施用毒品案件而經送觀察、勒戒
    之紀錄，業據被告自白坦承在卷（見毒偵卷第86頁反面），
    並有台灣檢驗科技股份有限公司濫用藥物實驗室-台北108年
    6月26日濫用藥物檢驗報告、桃園市政府警察局楊梅分局被
    採尿人尿液暨毒品真實姓名與編號對照表（編號108H-240）
    、勘察採證同意書及本院被告前案紀錄表各1份（見毒偵卷
    第43頁、第53-1頁、第57頁；毒聲字第469號影卷第9頁至第
    11頁）附卷可查，且於108年10月17日檢察事務官詢問時，
    經提示前開尿液檢驗報告並詢問被告對於該報告呈現第二級
    毒品甲基安非他命反應之意見，被告當時坦稱沒有意見等語
    後即自白施用第二級毒品之犯行（見毒偵卷第86頁反面），
    足見被告抗告意旨所辯稱：其尿液經檢驗後未呈第二級毒品
    反應云云，當屬推諉卸責之詞，殊難採信。進而，依毒品危
    害防制條例第20條第1項規定，原審經檢察官之聲請，裁定
    被告應送勒戒處所觀察、勒戒，悉依法定程序處理，自無任
    何違法可言。
四、綜上所述，原審認被告犯本件施用第二級毒品之罪，依檢察
    官之聲請，依法裁定被告應送勒戒處所觀察、勒戒，經核並
    無不合。抗告意旨徒以前詞指摘原裁定不當，請求撤銷原裁
    定，為無理由，應予駁回。
據上論斷，應依刑事訴訟法第412條，裁定如主文。 
中　　華　　民　　國　 109　　年　　2 　　月　　7 　　日
                    刑事第九庭  審判長法　官  潘翠雪
                                      法　官  林庚棟
                                      法　官  葉力旗
以上正本證明與原本無異。
不得再抗告。
                                      書記官  王心琳
中　　華　　民　　國　　109 　年　　2 　　月　　7 　　日